【裁判字號】    95,易,1040
【裁判日期】    951011
【裁判案由】    竊盜
【裁判全文】
臺灣彰化地方法院刑事判決              95年度易字第1040號
公  訴  人  臺灣彰化地方法院檢察署檢察官
被      告  乙○○
上列被告因竊盜案件，經檢察官聲請簡易判決處刑（95年度偵字
第6213號），經本院員林簡易庭受理後（95年度員簡字第429 號
），認為不宜以簡易判決處刑，而改依通常程序審理，因被告於
本院準備程序中為有罪之陳述，經本院合議庭裁定由受命法官獨
任以簡式審判程序審理，本院判決如下：
    主  文
乙○○竊盜，累犯，處有期徒刑肆月；又於夜間侵入住宅竊盜，
累犯，處有期徒刑柒月。應執行有期徒刑拾月。
    犯罪事實
一、乙○○前因竊盜案件，經本院以 90年度易字第685號判決判
    處有期徒刑3月，嗣入監服刑，於民國 90年12月28日執行完
    畢。詎乙○○仍不知悛悔，先於95年7月3日凌晨5時30 分許
    ，在彰化縣溪湖鎮○○路後溪巷28號之13公寓外騎樓，基於
    為自己不法所有之意圖，以徒手方式扳開甲○○所有機車之
    置物箱，竊得甲○○所有粉紅色皮包1個、金融卡2張、信用
    卡5張、身分證1張、汽車駕駛執照1張、健保卡4張及新光三
    越禮券新臺幣（下同）100元18張等物。復於同年月5日凌晨
    1時 50分前之夜間某時，見丙○○居住之彰化縣秀水鄉○○
    村○○路 ○段46巷88號圍牆大門未關，基於為自己不法所有
    之意圖，侵入前開圍牆內車棚，以徒手方式扳開丙○○所騎
    乘機車之置物箱，竊得丙○○所有金融卡2張、信用卡2張等
    物（侵入住宅之部分未據告訴）。嗣於 95年7月5日凌晨1時
    50 分許，在彰化縣埔鹽鄉○○村○○路 ○段100號埔鹽郵局
    前，欲持上揭竊得之金融卡提領款項時，經警查獲。
二、案經彰化縣警察局溪湖分局報請臺灣彰化地方法院檢察署檢
    察官聲請簡易判決處刑，經本院認為不宜以簡易判決處刑，
    而改依通常程序審理，因乙○○於本院準備程序中為有罪之
    陳述，經本院合議庭裁定以簡式審判程序審理。
      理  由
一、本件被告乙○○所犯係死刑、無期徒刑、最輕本刑為 3年以
    上有期徒刑以外之罪，其於準備程序就前揭被訴事實為有罪
    之陳述，經受命法官告知簡式審判程序之旨，並聽取其與公
    訴人之意見後，本院認無不得或不宜改依簡式審判程序進行
    之處，爰依刑事訴訟法第273條之1第1項、第 284條之1，裁
    定本案由受命法官獨任進行簡式審判程序，合先敘明。
二、上開事實，業據被告乙○○於警詢、偵查及本院審理時供承
    不諱（見彰化縣警察局溪湖分局溪警分偵字第0950003126號
    卷第2、3頁，臺灣彰化地方法院檢察署95年偵字第6213號卷
    第9頁，本院95年度易字第1040號卷第12頁反面、第19-20頁
    ），與被害人甲○○、丙○○於警詢、偵查中指訴之情節亦
    屬相同（見彰化縣警察局溪湖分局溪警分偵字第0950003126
    號卷第4-7頁，臺灣彰化地方法院檢察署95年偵字第6213 號
    卷第15、18頁），並有扣押物品目錄 1紙、被害人立具之贓
    物認領保管單2紙、照片2張附卷可稽（見彰化縣警察局溪湖
    分局溪警分偵字第 0950003126號卷第11、16-18頁），足徵
    被告出於任意性之自白與事實相符，本案事證明確，被告之
    犯行堪以認定。至被告於警詢、本院審理中均供承其另自被
    害人丙○○騎乘之機車置物箱內，竊得 800元，嗣花費用罄
    一節（見彰化縣警察局溪湖分局溪警分偵字第0950003126號
    卷第3頁，本院 95年度易字第1040號卷第19頁反面），經查
    ，被害人丙○○於警詢、偵訊中之陳述，均未提及失竊現金
    800元（見彰化縣警察局溪湖分局溪警分偵字第 0950003126
    號卷第6、7頁，臺灣彰化地方法院檢察署95年偵字第6213號
    卷第18頁），且亦無相關資料足資佐證，是依刑事訴訟法第
    156條第2項規定，尚難僅憑被告之自白認定上開被告竊得80
    0元等情屬實。
三、按住宅原屬建築物之一種，然因刑法第 321條第1項第1款將
    住宅與建築物為併列之規定，故二者之概念仍有予以區別必
    要，前者指人類日常住居生活作息之場所；後者指住宅以外
    上有屋面，周有門壁，足蔽風雨，供人出入，且定著於土地
    之工作物而言。是供人日常生活起居作息之「建築物」中，
    縱內部又配置供為蒔花養蘭、畜養寵物，健身休憩，晾曬衣
    物等「用途」不同之工作室、健身房、陽台等房間、處所，
    惟就整體觀察，均與生活起居之怡神養性、身心健全發展有
    密切關聯，自應認各該處所仍為住宅之一部分（最高法院82
    年台上字第1809號判決參照）。查被告因被害人丙○○位於
    彰化縣秀水鄉○○村○○路○段 46巷88號住宅之圍牆大門未
    關，即擅自進入該圍牆門內，竊取丙○○所騎乘之機車置物
    箱內財物，經被告供承在卷（見本院95年度易字第1040號卷
    第19頁），與丙○○於偵訊中証述：機車是停在住家隔壁車
    棚等語相符（臺灣彰化地方法院檢察署95年偵字第6213號卷
    第15、18頁），是前揭供住戶停車之用途之圍牆內空間，自
    整體觀察言，與被害人生活起居有密切之關聯，應認該處所
    仍為住宅之一部分。第查，被告自承其侵入被害人丙○○住
    宅行竊時間係 95年7月5日凌晨1時50分前之某時（見本院95
    年度易字第1040號卷第12頁反面），核與彰化縣警察局溪湖
    分局溪警分偵字第0950003126號刑事案件報告書中所載拘捕
    時間係 95年7月5日凌晨1時50分等節相符，而當日彰化地區
    之日出時間為5時15分，有 95年彰化地區日出日沒時刻表在
    卷可憑（見本院 95年度易字第1040號卷第9頁），故被告進
    入被害人丙○○住處時係屬夜間無訛。
四、核被告竊取被害人甲○○所有之機車置物箱內財物、及夜間
    侵入被害人丙○○住宅，竊取丙○○騎乘之機車內財物 2行
    為，係分別犯刑法第320條第1項普通竊盜罪、第321條第1項
    第 1款之加重竊盜罪。起訴書雖認被告後行為之犯行，係犯
    刑法第320條第1項之普通竊盜罪，然經蒞庭檢察官變更起訴
    法條為刑法第 321條第1項第1款之加重竊盜罪，本院自毋庸
    再變更起訴法條，併此敘明。上開被告所犯竊盜及加重竊盜
    2 罪間，犯意各別，罪名互異，應予分論併罰之。另被告前
    因竊盜案件，經本院以 90年度易字第685號判決判處有期徒
    刑3月，嗣入監服刑，於 90年12月28日執行完畢，有臺灣高
    等法院被告全國前案紀錄表 1份在卷可稽，係於有期徒刑執
    行完畢後，5年以內，再犯前開2件有期徒刑以上之罪，為累
    犯，應分別加重其刑。爰審酌被告犯罪之動機、目的、手段
    、及正值年輕力壯，卻不循正途獲取財物，與所竊財物之價
    值非鉅、所生危害、自始坦承竊盜犯行，非全然不知悔改之
    態度等一切情狀，量處如主文所示之刑，並定應執行刑。
據上論斷，應依刑事訴訟法第273條之1第1項、第 299條第1項前
段，刑法第320條第1項、第 321條第1項第1款、第47條、第51條
第5款，刑法施行法第1條之1，判決如主文。
本案經檢察官陳茂亭到庭執行職務。
中    華    民    國    95    年    10    月    11    日
                  刑事第一庭    法  官  林秉暉
以上正本證明與原本無異。
如不服本判決，應於判決送達10日內，向本院提出上訴狀 (須附
繕本)。
告訴人或被害人對於判決如有不服具備理由請求檢察官上訴者，
其上訴期間之計算係以檢察官收受判決正本之日期為準。
中    華    民    國    95    年    10    月    11    日
                                書記官  梁高賓
附錄本案論罪科刑法條：
刑法第320條
意圖為自己或第三人不法之所有，而竊取他人之動產者，為竊盜
罪，處5年以下有期徒刑、拘役或5百元以下罰金。
意圖為自己或第三人不法之利益，而竊佔他人之不動產者，依前
項之規定處斷。
前二項之未遂犯罰之。
刑法第321條
犯竊盜罪而有左列情形之一者，處6月以上、5年以下有期徒刑：
一  於夜間侵入住宅或有人居住之建築物、船艦或隱匿其內而犯
    之者。
二  毀越門扇、牆垣或其他安全設備而犯之者。
三  攜帶兇器而犯之者。
四  結夥三人以上而犯之者。
五  乘火災、水災或其他災害之際而犯之者。
六  在車站或埠頭而犯之者。
前項之未遂犯罰之。


司法院資訊處製作；財團法人民間司法改革基金會備份。
